臺灣桃園地方法院刑事判決　　　　　　　　　　　　　九十三年度易字第七四八號
　　公　訴　人　臺灣桃園地方法院檢察署檢察官
　　被　　　告　甲○○　男　二.
右列被告因違反毒品危害防制條例等案件，經檢察官提起公訴（九十三年度毒偵字第
一六九二號、九十三年度偵字第八六六五號），及移送併辦（九十三年度毒偵字第二
八四八號），經本院合議庭裁定改依簡式審判程序，判決如左：
    主  文
甲○○連續施用第二級毒品，處有期徒刑柒月，扣案之第二級毒品安非他命伍包（毛
重共計貳點肆公克）、含第二級毒品安非他命之殘渣袋壹個（殘渣無法析離）均沒收
銷燬，吸食器壹組沒收；又毀越安全設備竊盜，處有期徒刑陸月。應執行有期徒刑拾
壹月，扣案之第二級毒品安非他命伍包（毛重共計貳點肆公克）、含第二級毒品安非
他命之殘渣袋壹個（殘渣無法析離）均沒收銷燬，吸食器壹組沒收。
    事  實
一、甲○○前曾於民國八十八年間因施用毒品案件，經本院以八十八年度毒聲字第五
    五四六號裁定，令入勒戒處所施以觀察、勒戒後，認無繼續施用毒品之傾向，而
    於八十八年十月十一日執行完畢，並於翌（十二）日釋放，由臺灣桃園地方法院
    檢察署檢察官於八十八年十月十二日，以八十八年度毒偵字第三六六號為不起訴
    處分確定；復於同年間因施用毒品案件，經本院以八十八年度毒聲字第七八三七
    號裁定送觀察、勒戒後，認有繼續施用毒品之傾向，再裁定送強制戒治，並由同
    署檢察官提起公訴，經本院於八十九年八月七日以八十九年度易字第一０一八號
    判決判處應執行有期徒刑五月確定。詎猶不思戒除毒癮，又基於施用第二級毒品
    之概括犯意，自九十三年四月八日上午某時起至同年十月十二日下午七時許止，
    連續在桃園縣蘆竹鄉○○路邊，以將第二級毒品安非他命置於吸食器內燒烤成煙
    霧狀之方式，施用第二級毒品安非他命多次。嗣經警先後於九十三年四月九日下
    午五時三十分許、同年七月八日凌晨一時許、同年十月十三日下午七時許，分別
    在桃園縣桃園市○○路八七八號「春日商務旅館」五一七室、同縣市○○○街五
    二號前、同縣蘆竹鄉○○路○段二九七號前查獲，計扣得第二級毒品安非他命五
    包（毛重共計二點四公克）、含第二級毒品安非他命之殘渣袋一個（殘渣無法析
    離）及其所有供施用毒品之吸食器一組，而悉上情。
二、甲○○另基於為自己不法所有之意圖，於九十三年二月二十八日下午九時許，騎
    乘其父許春恭所有、車牌號碼ＤＱＯ─六九三號輕型機車至桃園縣蘆竹鄉公埔國
    小，以徒手拔起窗戶上所裝置用以防盜之安全設備鋁窗（毀損部分，未據告訴）
    後，再攀爬窗戶踰入該學校四年孝班之教室內，竊取該學校所有之國眾牌、型號
    ：P2IN TELP3450電腦主機二台得逞。嗣經警循線於九十三年四月十日下午五時
    許，在其同縣蘆竹鄉坑子村三鄰頂社九之三住處查獲，並當場起出上開電腦主機
    二台。
三、案經桃園縣政府警察局大園分局報請臺灣桃園地方法院檢察署檢察官偵查起訴暨
    桃園縣政府警察局桃園分局報請同署檢察官移送併辦。
    理  由
一、右揭事實，業據被告甲○○於本院審理時坦承不諱，核與證人即公埔國小老師潘
    寶秀指訴遭竊之情節相符，且有贓物領據一紙在卷足憑，而其於九十三年四月十
    日及同年七月八日所採尿液，經送檢驗結果均呈安非他命陽性反應，此亦有桃園
    縣衛生局不法藥物尿液檢定書及昭信科技顧問股份有限公司濫用藥物陽性檢體檢
    驗報告各一件在卷可稽，再參以第二級毒品安非他命一經沾染本即有反覆施用之
    慣常特性，堪認被告前揭自白與事實相符。又被告前曾於八十八年間因施用毒品
    案件，經本院以八十八年度毒聲字第五五四六號裁定，令入勒戒處所施以觀察、
    勒戒後，認無繼續施用毒品之傾向，而於八十八年十月十一日執行完畢，並於翌
    （十二）日釋放，由臺灣桃園地方法院檢察署檢察官於八十八年十月十二日，以
    八十八年度毒偵字第三六六號為不起訴處分確定；復於同年間因施用毒品案件，
    經本院以八十八年度毒聲字第七八三七號裁定送觀察、勒戒後，認有繼續施用毒
    品之傾向，再裁定送強制戒治，並由同署檢察官提起公訴，經本院於八十九年八
    月七日以八十九年度易字第一０一八號判決判處應執行有期徒刑五月確定等節，
    則有上開刑事判決、不起訴處分書、臺灣高等法院被告全國前案紀錄表、臺灣桃
    園地方法院檢察署刑案查註紀錄表及法務部全國檢察官線上查詢刑案人犯在監所
    最新資料報表等在卷可考，是被告係於觀察、勒戒執行完畢釋放後五年內三犯本
    案施用第二級毒品之罪。綜上所述，本件事證明確，被告犯行均堪認定，應予依
    法論科。
二、按安非他命為毒品危害防制條例第二條第二項第二款所規範之第二級毒品，被告
    予以施用，就事實欄一之部分，核係犯同條例第十條第二項之施用第二級毒品罪
    ；又按窗戶及裝置其上之鋁窗，依社會通常觀念，均認具有防盜之功能，俱屬安
    全設備，被告毀壞並踰越鋁窗及窗戶之安全設備而竊盜，就事實欄二之部分，則
    係犯刑法第三百二十一條第一項第二款之毀越安全設備竊盜罪。被告施用第二級
    毒品安非他命前後持有第二級毒品安非他命之低度行為，為施用之高度行為所吸
    收，不另論罪。又其多次犯行，時間緊接，手段相似，顯係基於概括之犯意多次
    觸犯犯罪構成要件相同之罪名，應論以連續犯一罪，並加重其刑。被告前揭所犯
    施用第二級毒品罪與毀越安全設備竊盜罪，犯意各別，罪名不同，應予分論併罰
    。至被告於九十三年四月八日以外施用第二級毒品安非他命之犯行，雖未據起訴
    ，然與公訴人起訴者既具連續犯裁判上一罪關係，為起訴效力之所及，基於審判
    不可分原則，本院自得併予審理，附此敘明。爰審酌被告前曾因施用毒品，分別
    經觀察、勒戒及判處徒刑後，仍不知悔改警惕，猶繼續施用毒品，足見其毒癮甚
    深，且正值青壯，卻圖不勞而獲，惟所竊得財物之價值非鉅，且於犯罪後均坦承
    犯行，態度尚稱良好，及施用毒品乃自戕行為等一切情狀，爰分別量處如主文所
    示之刑，並依法定其應執行之刑，以示懲儆。
三、扣案之第二級毒品安非他命五包（毛重共計二點四公克），均係毒品危害防制條
    例所稱之毒品；而查扣之殘渣袋一個，經送鑑定結果則內含第二級毒品安非他命
    且無法析離，此有國防部憲兵司令部刑事鑑識中心九十三年八月二十四日（九三
    ）宇鑑字第一一０三四號鑑驗通知書一紙附卷可參，不問屬於被告與否，均應依
    毒品危害防制條例第十八條第一項前段之規定，宣告沒收銷燬之。另扣案供施用
    第二級毒品安非他命之吸食器一組，被告已供明為其所有，且係方便供施用毒品
    所用之物，非專供施用毒品所用工具，爰依刑法第三十八條第一項第二款規定諭
    知沒收。
四、公訴意旨另以：被告甲○○基於概括之犯意，自前開判決確定後某不詳時間起至
    九十三年四月七日止（即如事實欄所示被告施用第二級毒品安非他命之始日前一
    日）連續施用第二級毒品安非他命，因認被告此部分，亦涉有毒品危害防制條例
    第十條第二項之罪嫌。惟訊之被告堅決否認上開犯嫌，且被告於九十三年四月十
    日所採尿液經檢驗結果，呈安非他命陽性反應，雖如前述，惟一般人施用第二級
    毒品安非他命後距採集尿液可得驗出甲基安非他命最長不會超過九十六小時，此
    有行政院衛生署藥物食品檢驗局八十一年藥檢壹字第００一五六號函可參，是上
    開檢驗報告，僅足證明被告於第一次採集尿液即九十三年四月十日採尿前回溯九
    十六小時內之某時曾施用第二級毒品安非他命而已，其餘時段，非經被告自白施
    用毒品，可為互相參佐以推斷施用毒品之事實外，非可任意臆測，此外復查無積
    極證據足資證明被告於上開時段有施用第二級毒品之犯行，惟公訴人既認被告上
    開犯嫌與本院前所論科者有連續犯裁判上一罪關係，爰不另為無罪之諭知。
五、本件被告所犯係死刑、無期徒刑或最輕本刑為三年以上有期徒刑以外之罪，亦非
    高等法院管轄第一審之案件，其於準備程序中就被訴事實為有罪之陳述，經本院
    告知簡式審判程序之旨，並聽取公訴人、被告之意見後，爰依刑事訴訟法第二百
    七十三條之一第一項規定合議裁定由受命法官獨任進行簡式審判程序，併此敘明
    。
據上論斷，應依刑事訴訟法第二百七十三條之一第一項、第二百九十九條第一項前段
，毒品危害防制條例第十條第二項、第十八條第一項前段，刑法第十一條前段、第五
十六條、第三百二十一條第一項第二款、第五十一條第五款、第三十八條第一項第二
款，判決如主文。
本案經檢察官崔秉君到庭執行職務。
中　　　華　　　民　　　國　　九十三　　年　　 十一 　　月　　二十六　　日
                                臺灣桃園地方法院刑事第十一庭
                                    法  官    丁  俊  成
右正本證明與原本無異。
如不服本判決，應於判決送達後十日內向本院提出上訴狀（應附繕本），上訴於臺灣
高等法院。
                                    書記官    簡  慧  瑛
中　　　華　　　民　　　國　　九十三　　年　　 十一 　　月　　 三十 　　日
附錄本案論罪科刑依據之法條：
毒品危害防制條例第十條
施用第一級毒品者，處六月以上五年以下有期徒刑。
施用第二級毒品者，處三年以下有期徒刑。
刑法第三百二十一條：
犯竊盜罪而有左列情形之一者，處六月以上、五年以下有期徒刑：
一、於夜間侵入住宅或有人居住之建築物、船艦或隱匿其內而犯之者。
二、毀越門扇、牆垣或其他安全設備而犯之者。
三、攜帶兇器而犯之者。
四、結夥三人以上而犯之者。
五、乘火災、水災或其他災害之際而犯之者。
六、在車站或埠頭而犯之者。
前項之未遂犯罰之。
